臺灣臺南地方法院刑事判決
110年度交易字第1270號
聲  請  人  臺灣臺南地方檢察署檢察官
被      告  王正朝



上列被告因過失傷害案件，經檢察官聲請簡易判處刑（110年度
偵字第3913號），本院認不得以簡易判決處刑（原分案號：110
年度交簡字第3036號），改依通常程序審理，判決如下：
    主  文
本件公訴不受理。
    理  由
一、公訴意旨詳如檢察官聲請簡易判決處刑書所載（如附件）。
二、按告訴乃論之罪，告訴人於第一審辯論終結前，得撤回其告
    訴；又告訴經撤回者，法院應諭知不受理之判決，刑事訴訟
    法第238條第1項及第303條第3款定有明文。
三、查本件告訴人侯邱馨玉告訴被告王正朝過失傷害案件，檢察
    官聲請簡易判決處刑書認係觸犯刑法第284條前段之過失傷
    害罪，依同法第287條之規定，須告訴乃論。茲據告訴人與
    被告已於民國110年10月26日在臺南市北區調解委員會成立
    調解，告訴人並於同年12月20日具狀撤回告訴，有刑事撤回
    告訴狀一份附卷可稽，揆諸前開說明，本件爰不經言詞辯論
    ，逕諭知不受理之判決。
據上論斷，應依刑事訴訟法第452條、第303條第3款、第307條，
判決如主文。
中　　華　　民　　國 　110　　年　  12　　月　　23　　日
                    刑事第六庭    法　官  鄭銘仁
以上正本證明與原本無異。
如不服本判決應於收受本判決後20日內向本院提出上訴書狀，並
應敘述具體理由。其未敘述上訴理由者，應於上訴期間屆滿後20
日內向本院補提理由書狀（均須按他造當事人之人數附繕本）「
切勿逕送上級法院」。 
                                  書記官  陳姝妤
中　　華　　民　　國　　110 　年　　12　　月　　28　　日
附件
臺灣臺南地方檢察署檢察官聲請簡易判決處刑書　
                                     110年度偵字第3913號
　　被　　　告　王正朝　男　73歲（民國00年0月00日生）
　　　　　　　　　　　　住○○市○○區○○路0段000巷00                          弄0000號
　　　　　　　　　　　　國民身分證統一編號：Z000000000號
上列被告因過失傷害案件，業經偵查終結，認為宜以簡易判決處
刑，茲將犯罪事實及證據並所犯法條分敘如下：
　　　　犯罪事實
一、王正朝於民國110年1月7日13時53分許，騎乘車牌號碼000-0
    00號重型機車，沿臺南市北區北門路2段由北往南方向行駛
    ，行經北門路2段與公園南路口時，本應注意無駕駛執照不
    得駕車上路，及超越前車時應保持安全距離，而依當時天候
    晴，日間自然光，柏油路面乾燥無缺陷，無障礙物且視距良
    好，並無不能注意之情事，竟無照駕駛且疏未保持安全距離
    ，即欲超越前方由侯邱馨玉所騎乘之車牌號碼000-000號輕
    型機車，於騎乘在侯邱馨玉右側時，因侯邱馨玉騎車稍微右
    偏，因而與未保持安全距離之王正朝機車發生擦撞，致侯邱
    馨玉因而失去平衡後摔倒在地，並因此受有四肢多處擦挫傷
    等傷害。
二、案經侯邱馨玉訴由臺南市政府警察局第五分局移送偵辦。
　　　　證據並所犯法條
一、訊據被告王正朝矢口否認有何上開犯行，辯稱：我沒有與告
    訴人侯邱馨玉發生擦撞，是她自己跌倒的等語。經查，本件
    被告涉犯過失傷害犯行，業據告訴人指訴綦詳，並有道路交
    通事故現場圖、道路交通事故調查表(一)(二)、道路交通事
    故暨監視器畫面翻拍照片、衛生福利部臺南醫院診斷證明書
    、臺南市車輛行車事故鑑定會110年8月3日南市交鑑字第110
    0930885號函暨鑑定意見書在卷可資佐證，是被告犯嫌堪以
    認定。
二、核被告所為，係犯刑法第284條前段過失傷害罪嫌。又被告
    無駕駛執照駕車上路因而致人於傷，應依道路交通管理處罰
    條例第86條第1項規定，加重其刑至二分之一。
三、依刑事訴訟法第451條第1項聲請逕以簡易判決處刑。
　　此　　致
臺灣臺南地方法院
中　　華　　民　　國　 110　　年　　9 　　月　　14　　日
　　　　　　　　　　　　　　　檢察官   董 詠 勝
本件證明與原本無異
中　　華　　民　　國　 110　　年　　9 　　月　　18　　日
　　　　　　　　　　　　　　　書記官   何 佩 樺
附錄本案所犯法條全文
中華民國刑法第284條
因過失傷害人者，處 1 年以下有期徒刑、拘役或 10 萬元以下
罰金；致重傷者，處 3 年以下有期徒刑、拘役或 30 萬元以下
罰金。
附記事項：
本件係依刑事訴訟法簡易程序辦理，法院簡易庭得不傳喚被告、
輔佐人、告訴人、告發人等出庭即以簡易判決處刑；被告、被害
人、告訴人等對告訴乃論案件如已達成民事和解而要撤回告訴或
對非告訴乃論案件認有受傳喚到庭陳述意見之必要時，請即另以
書狀向簡易法庭陳述或請求傳訊。